【裁判字號】    89,自,633
【裁判日期】    900130
【裁判案由】    侵占
【裁判全文】
臺灣臺中地方法院刑事判決                          八十九年度自字第六三三號
    自  訴  人  懋鋒小客車租賃有限公司
    代  表  人  乙○○
    被      告  甲○○
右列被告因侵占案件，經自訴人提起自訴，本院判決如左：
    主      文
甲○○意圖為自己不法之所有，而侵占自己持有他人之物，處有期徒刑肆月，如易科
罰金以佰元折算壹日。
    事      實
一、甲○○於民國八十九年七月十二日，向懋鋒小客車租賃有限公司（以下簡稱懋鋒
    公司）承租車號ＨＨ－四Ｏ三七號自小客車一輛，約定租金每日新台幣（下同）
    一千四百元，租期為一日即至八十九年七月十三日下午七時五十分許止，詎甲○
    ○竟意圖為自己不法之所有，將該自小客車侵占入己，而未依約還車，亦未與懋
    鋒公司人員聯繫。嗣於八十九年七月底某日，懋鋒公司人員始在台中市○○路附
    近尋獲引擎已受損之該自小客車。
二、案經懋鋒公司提起自訴。
    理      由
一、訊據被告甲○○矢口否認有何侵占之犯行，辯稱：租期屆至時，因其朋友尹維光
    仍要使用該自小客車，所以才未還車，在使用第三天時，車子在台中市○○路與
    西屯路口被偷，其並非要侵占云云。然查：右揭事實業據自訴人懋鋒公司代表人
    乙○○於本院審理時指訴綦詳，並有租賃契約書影本一份、被告駕駛執照影本一
    份附卷可稽。被告與自訴人僅約定租期為一日，卻於期限屆至時仍未返還該自小
    客車，亦未與自訴人聯繫，顯然其有為自己不法所有之意圖，被告確係侵占該自
    小客車，允無疑義。被告之所辯無非卸飾之詞，不足採信，事證明確，其犯行洵
    堪認定。
二、核被告所為，係犯刑法第三百三十五條第一項之侵占罪。查被告行為後，刑法第
    四十一條業於九十年一月十日修正公布，並於同年月十二日生效，其中第一項關
    於得易科罰金之罪，修正為最重本刑為五年以下有期徒刑以下之刑之罪，是本件
    被告所犯之侵占罪，係屬得易科罰金之罪名，併此敘明。爰審酌被告犯罪之動機
    、目的、手段、其品性及智識程度、犯罪所生之危害及犯罪後之態度等一切情狀
    ，量處如主文所示之刑，並諭知易科罰金之折算標準。
據上論斷，應依刑事訴訟法第三百四十三條、第二百九十九條第一項前段、刑法第二
條第一項前段、第三百三十五條第一項、第四十一條第一項前段、罰金罰鍰提高標準
條例第一條前段、第二條，判決如主文。
中    華    民    國      九十        年      一        月      三十    日
                                      臺灣台中地方法院刑事第七庭
                                          法  官  簡源希
右正本證明與原本無異。
如不服本判決，應於判決送達後十日內向本院提出上訴狀，上訴於臺灣高等法院臺中
分院( 須附繕本 )。
                                          書記官
中    華    民    國      九十      年       一      月     三十一      日
附錄論罪科刑法條：
刑法第三百三十五條第一項：意圖為自己或第三人不法之所有，而侵占自己持有他人
                          之物，處五年以下有期徒刑、拘役或科或併科一千元以
                          下罰金。


司法院資訊處製作；財團法人民間司法改革基金會備份。
